臺灣高雄地方法院民事裁定　　　　　　　　　　　　　　九十三年度小上字第二號
　　上　訴　人　甲○○
　　被　上訴人　國泰世華商業銀行股份有限公司
　　法定代理人　汪國華
　　訴訟代理人　林雅娟
右當事人間請求返還不當得利事件，上訴人對於中華民國九十二年十一月二十七日本
院岡山簡易庭九十二年度岡小字第四六三號第一審小額判決提起上訴，本院裁定如左
：
    主    文
上訴駁回。
第二審訴訟費用新台幣壹仟伍佰元由上訴人負擔。
    理　　　由
一、按對於小額程序之第一審判決之上訴，非以其違背法令為理由，不得為之；所謂
    判決違背法令，乃指判決不適用法規或適用不當，民事訴訟法第四百三十六條之
    二十四第二項、第四百三十六條之三十二第二項準用第四百六十八條分別定有明
    文。又當事人提起上訴，如依民事訴訟法第四百六十八條規定，以小額程序之第
    一審判決有不適用法規或適用法規不當為理由時，其上訴狀或理由狀應有具體之
    指摘，並揭示該法規之條項或其內容，若係成文法以外之法則，應揭示該法則之
    旨趣，倘為司法院解釋或最高法院之判例，則應揭示該判解之字號或其內容，如
    依民事訴訟法第四百六十九條第一款至第五款所列情形為理由時，其上訴狀或理
    由書應揭示合於該條款之事實，上訴狀或理由書如未依此項方法表明，或其所表
    明者，顯與上開法條規定不相合時，即難認為已對小額程序之第一審判決之違背
    法令有具體之指摘，其上訴自難認為合法（最高法院七十一年台上字第三一四號
    判例參照）。次按，上訴不合程式或已逾期間或法律上不應准許者，第二審法院
    應以裁定駁回之，同法第四百四十四條第一項前段亦有明文。
二、本件上訴意旨略以：卡號0000000000000000之信用卡雖係伊向
    被上訴人申領使用，亦無遺失，然被上訴人請求之系爭款項非伊消費，應係他人
    持偽卡盜刷，蓋簽帳單上所載消費時間，伊均在上班，不可能前往消費，且簽帳
    單上之簽名與伊之簽名並不相符，伊自毋庸負責等語。並於本院聲明求為判決：
    (一)原判決廢棄。(二)被上訴人在第一審之訴駁回。
三、經查：
  (一)上訴人提起上訴，無非係以伊未使用信用卡消費系爭款項等語為據，且係就原審
    證據取捨、認定事實之事項而為指摘，並未具體指明原審判決有如何不適用法規
    或適用法規不當，或有民事訴訟法第四百六十九條第一款至第五款所稱當然違背
    法令之情事，及符合該條款要件之具體事實，上訴意旨所指摘均屬原審認定事實
    之範圍。從而，上訴人既未就原審判決有何不適用法規或適用不當，或有民事訴
    訟法第四百六十九條第一款至第五款當然違背法令之情形，為具體之指摘，依前
    開說明，上訴人之上訴為不合法，應予以駁回。
  (二)況且，經本院就偽卡持卡人是否仍有可能以真正持有人之姓名冒簽乙節疑義，向
    財團法人聯合信用卡中心函查，經函覆以：「目前坊間流通之偽造信用卡，通常
    係盜錄交易傳輸之信用卡內碼卡號、有效期限及卡片驗證值等第二軌之資料，並
    不含有持卡人之英文姓名；犯罪集團為便於編造偽製之身分證明搭配盜刷者使用
    不被識破，往往假造英文名字鍵打於卡片上，一般而言，信用卡遭測錄密碼製成
    偽卡，盜簽之客戶姓名與原持卡客戶之姓名相符之發生機率極低‧‧」等語，有
    該中心九十三年三月一日（93）聯卡商管字第一○七號函文附卷可稽，而系爭消
    費簽帳單上所簽署者既係上訴人之姓名，且部分能列印出英文姓名之簽帳單，其
    上所打印者亦為上訴人之英文名字，此有簽帳單在卷可稽（原審卷第二十九至第
    四十五頁），即難認該等消費款係他人持偽卡所刷用。而本件既係以真正之信用
    卡消費，且消費時該卡片係在上訴人支配之下，則原審認定上訴人未盡保管義務
    ，致他人得持卡消費，依信用卡約定條款第六條約定，仍應負清償之責，並無違
    誤，上訴意旨指摘原判決不當，並無理由，附此敘明。
四、末按於小額訴訟之上訴程序，法院為訴訟費用之裁判時，應確定其費用額，民事
    訴訟法第四百三十六條之十九第一項、第四百三十六條之三十二第一項定有明文
    。本件第二審裁判費用為新台幣一千五百元，應由上訴人負擔，爰併為裁定如主
    文第二項所示。
五、結論：本件上訴為不合法，依民事訴訟法第四百三十六條之三十二第二項、第四
    百三十六條之十九第一項、第四百四十四條第一項前段、第九十五條、第七十八
    條，裁定如主文。
中　　　華　　　民　　　國　　九十三　　年　　　三　　　月　　 三十　　 日
                                臺灣高雄地方法院民事第一庭
~B審判長法　　　官　甯  馨
~B      法　　　官　蘇姿月
~B      法　　　官　蔡川富
正本係照原本作成。
本裁定不得抗告。
中　　　華　　　民　　　國　　九十三　　年　　　三　　　月　　 三十　　 日
~B　　　法院書記官　黃俊凱
